---
title: "UTSDATMIN"
author: "riva adli dzil ikram"
date: "October 27, 2020"
output: pdf_document
---

```{r setup, include=FALSE}
knitr::opts_chunk$set(echo = TRUE)
```
library(randomForest)
```{r}
library(caret)
library(psych)
bendera <- read.csv("../datmin/flag.csv", header=FALSE)
head(bendera)
str(bendera)

for(i in names(bendera)){
  bendera[,i]=as.factor(bendera[,i])
}
str(bendera)

pairs.panels(bendera)

set.seed(1234)
sampel<-sample(2,nrow(bendera),replace = T, prob = c(0.8,0.2))
trainingdat<-bendera[sampel==1, ]
testingdat<-bendera[sampel==2, ]
print(paste("Jumlah Train Data: ", nrow(trainingdat), "| Jumlah Test Data: ", nrow(testingdat)))



#set.seed(123)   
model <- randomForest(V6~V2+V3+V5+V7+V8+V9+V10+V11+V12+V13+V14+V15+V16+V17+V18+V19+V20+V21+V22+V23+V24+V25+V26+V27+V28+V29+V30, data=trainingdat, ntree=500)
model

prediksiRF <- predict(model, testingdat)
confusionMatrix(table(prediksiRF, testingdat$V6))

```
# menyetel tree
setelan<-tuneRF(trainingdat[,7], 
                stepFactor = 0.5, #besarnya peningkatan mtry tiap iterasi
                plot = TRUE, 
                ntreeTry = 100, #banyak pohon
                trace = TRUE,  
                improve = 0.05)
```

Terlihat dari plot setelan, OOB terendah berada pada **mtry = 16**.

#### Membuat model dengan mtry = 16

model16 <- randomForest(V6~., data = trainingdat, ntree = 300, mtry = 16, importance = TRUE, proximity = TRUE)
model16


#### Confusion matrix mtry = 16
Terlihat dari model hasil perubahan mtry, akurasi model meningkat sebanyak 5%

prediksiRF<-predict(model16,testingdat)
confusionMatrix(table(prediksiRF, testingdat$V6)
